# 陈老师，关于生产成本

提问人：liandlh 时间：2018-03-27 12:07:39
陈老师您好!
我有个问题想请教您一下。一家生产性企业，春节那个月国定放假了七天，此外，企业再多放全体员工七天假，那么春节当月实际上班只有半个月，产量也比平时月份要少很多。客户对春节月份产量很低会导致单位成本上升表示顾虑很大，像这种情况，那些固定成本是否是这样处理： 1 、半个月未使用的生产设备，固定资产等的折旧费用进管理费用，剩下半个月按照正常处理； 2 、那些生产工人的工资该怎么处理，主要是半个月没有任何生产的工人工资也是进制造费用吗，还是可以进管理费用中？ 3 、客户还问到一个极端情况，就是如果 2 月全月都放假，都不生产，那么工人工资该进哪里，是不是都进管理费用中呢？
谢谢陈老师！！！！！！！

回答人：chenyiwei
可参考《瑞华研究 2010 ～ 2016 汇编》之“问题1-5-2（生产不饱和期固定费用分摊的问题）”。